福建金門地方法院刑事判決
                                    111年度交易字第13號
公  訴  人  福建金門地方檢察署檢察官
被      告  蕭世杰



上列被告因公共危險案件，經檢察官提起公訴（111年度偵字第5
78號），嗣被告於準備程序中就被訴事實為有罪之陳述，經裁定
改行簡式審判程序，判決如下：
    主    文
蕭世杰駕駛動力交通工具而吐氣所含酒精濃度達每公升零點二五
毫克以上，處有期徒刑玖月。
    犯罪事實
一、蕭世杰明知服用酒類後吐氣所含酒精濃度達每公升0.25毫克
    者，不得駕駛動力交通工具，於民國111年5月31日上午8時
    許，在金門縣○○鎮○○路00巷00號公司宿舍內，飲用啤酒3瓶
    後，在吐氣酒精濃度已逾上開標準下，竟基於不能安全駕駛
    動力交通工具之犯意，於同日上午10時許，騎乘車牌號碼00
    0-0000號普通重型機車，由上址宿舍出發，往金門縣金城鎮
    伯玉路方向行駛。嗣行經金城鎮伯玉路東門圓環前，為警攔
    查，發現蕭世杰身有酒味，進而於同日上午10時45分許，施
    以吐氣所含酒精濃度測試，測得其吐氣所含酒精濃度達每公
    升0.95毫克，始悉上情。
二、案經金門縣警察局移請福建金門地方檢察署檢察官偵查起訴。
    理    由
一、被告蕭世杰所犯刑法第185條之3第1項第1款之服用酒類不能
    安全駕駛動力交通工具而駕駛罪，非死刑、無期徒刑、最輕
    本刑為3年以上有期徒刑之罪，或高等法院管轄第一審之案
    件，被告於本院準備程序進行中，就被訴事實為有罪之陳述
    ，經告以簡式審判程序之旨，並聽取檢察官及被告之意見後
    ，本院裁定改依簡式審判程序進行審理。是本件之證據調查
    依刑事訴訟法第273條之2規定，不受同法第159條第1項、第
    161條之2、之3、第163條之1及第164條至第170條規定之限
    制，合先敘明。
二、前揭犯罪事實，業據被告於偵查及審判中均坦認無諱，並有
    酒精濃度測定紀錄表、舉發違反道路交通管理事件通知單等
    在卷可佐。足認被告之自白應與事實相符，堪予採信。是本
    件事證明確，被告犯行洵堪認定，應依法論科。
三、核被告所為，係犯刑法第185條之3第1項第1款之不能安全駕
    駛動力交通工具罪。公訴意旨雖認被告構成累犯，然依最高
    法院110年度台上大字第5660號裁定所揭示「被告構成累犯
    之事實及應加重其刑之事項，均應由檢察官主張並具體指出
    證明之方法後，經法院踐行調查、辯論程序，方得作為論以
    累犯及是否加重其刑之裁判基礎；檢察官單純提出被告前案
    紀錄表，尚難認已具體指出證明方法而謂盡其實質舉證責任
    」。因本案檢察官除被告前案紀錄表外，並未就被告構成累
    犯之事實及應加重之事項提出其他證據為佐證。是依上開要
    旨，爰將被告之前案紀錄列為量刑審酌事由，而不為累犯之
    諭知。爰審酌被告前已有多次酒駕前案紀錄，有臺灣高等法
    院被告前案紀錄表（本院卷第11至18頁）在卷可考，猶未深
    切反省檢討，仍於呼氣酒精濃度達每公升0.95毫克之程度，
    執意騎車上路，漠視其他用路人之安全，原應從重論處，惟
    姑念其犯後坦承犯行，態度尚稱良好，與所自陳之生活狀況
    及受教育之智識程度（本院卷第46至47頁）等一切情狀，量
    處如主文所示之刑。
據上論斷，應依刑事訴訟法第273條之1第1項、第299條第1項前
段，刑法第185條之3第1項第1款，刑法施行法第1條之1第1項，
判決如主文。
本案經檢察官席時英提起公訴並到庭執行職務。
中　　華　　民　　國　　111 　年　　9 　　月　　12　　日
                  刑事第二庭  法  官  王鴻均
以上正本係照原本作成。　　　　　　　　　
得上訴（20日）
中　　華　　民　　國　　111 　年　　9 　　月　　12　　日
                              書記官   黃紹洧
附錄本案論罪科刑法條：
刑法第185條之3第1項第1款